臺灣新竹地方法院刑事判決　　　　　　　　　　　　九十一年度交訴字第一一八號
　　公　訴　人　臺灣新竹地方法院檢察署檢察官
　　被　　　告　丁○○
右列被告因過失致死等案件，經檢察官提起公訴（九十一年度偵字第四三九七、四六
三五號），本院判決如左：
    主  文
丁○○因過失致人於死，處有期徒刑壹年貳月；又服用酒類不能安全駕駛動力交通工
具而駕駛，處有期徒刑肆月。應執行有期徒刑壹年肆月。
    事  實
一、丁○○明知服用酒類過量，不能安全駕駛動力交通工具而駕駛，將因注意力降低
    ，反應能力趨緩，危及他人行車安全，致生公共危險，道路交通安全規則第一百
    十三條亦定有於飲酒後吐氣所含酒精濃度超過每公升○‧二五毫克時即不得駕車
    之規定，竟仍於民國九十一年七月二十六日十九時五十分許，在新竹縣竹東鎮○○○路附近與表哥一起喝酒，至同日二十時三分許結束，其當時酒後呼氣之酒精
    濃度甚高，已達不能安全駕駛自用小客車之狀態，卻猶仍於同日二十時十分許，
    駕駛車號Ｗ二—○四八七號自小客車，沿新竹縣竹東鎮○○路○段往新竹市方向
    直行，於同日二十時三十分左右，行經新竹縣竹東鎮○○路○段二十一號前時，
    本應注意酒後吐氣所含酒精濃度超過每公升○‧二五毫克以上，不得駕車，且汽
    車行車速度，應依標誌規定，無標誌者，在市區道路不得超過五十公里，又汽車
    行駛時，駕駛人應注意車前狀況，並隨時採取必要之安全措施，而依當時之路況
    係晴天、夜間有照明、路面乾燥無缺陷、無障礙物、視距良好，並無不能注意之
    情事，竟疏未注意，貿然直行，適行人乙○○違規穿越禁止跨越劃設有方向限制
    線（雙黃線）之新竹市○○路，行至丁○○駕車行進方向之內側車道，丁○○見
    狀閃避不及，而將乙○○撞擊倒地，致乙○○受有左背部上緣外側瘀傷五ｘ六公
    分、左膝部擦傷六ｘ七公分、右小腿正面上緣內側瘀傷六ｘ七公分、頭部鈍力傷
    合併顱內出血等傷害，丁○○見狀乃委託路人報警及電請救護車將乙○○送往行
    政院竹東榮民醫院急救，其則留在上揭發生車禍之地點，並於到場處理之新竹縣
    警察局竹東分局竹東派出所警員甲○○及戊○○等尚未確知犯人係何人之前，主
    動向該二位警員坦承肇事，自首其罪而接受裁判，嗣經警以酒精濃度測定器測得
    丁○○之呼氣酒精濃度高達每公升一‧四九亳克。而乙○○經送行政院竹東榮民
    醫院急救後，仍因頭部鈍力傷合併顱內出血，延至同年八月三日二十二時四十分
    許不治死亡。
二、案經乙○○之夫丙○○訴由新竹縣警察局竹東分局報告及臺灣新竹地方法院檢察
    署檢察官相驗後自動檢舉偵查起訴。
    理  由
一、訊據被告丁○○對於右揭時地酒後駕駛Ｗ二─○四八七號自用小客車，超速而撞
    擊橫越道路之被害人乙○○倒地受傷，於車禍肇事後委託路人報警及電請救護車
    將被害人送醫急救，其則留在原地，待處理警員到場後即主動坦承肇事等情供承
    不諱，並經被害人家屬丙○○指述在卷，且被告於案發當時為警所做之酒精濃度
    測試，其吐氣後之酒精濃度高達一．四九ＭＧ／Ｌ，亦有酒精測試觀察記錄表及
    刑法第一百八十五條之三案件測試觀察紀錄表各一份在卷可稽。且本件被害人確
    因本件車禍，致受有左背部上緣外側瘀傷五ｘ六公分、左膝部擦傷六ｘ七公分、
    右小腿正面上緣內側瘀傷六ｘ七公分、頭部鈍力傷合併顱內出血等傷害，經送醫
    後因頭部鈍力傷合併顱內出血，傷重不治死亡，亦經檢察官督同法醫師相驗明確
    ，有相驗屍體證明書、驗斷書、勘驗筆錄各乙份暨被害人乙○○照片十幀在卷可
    按，此外，復有道路交通事故調查報告表及新竹縣警察局舉發違反道路交通管理
    事件通知單各一份、肇事現場照片八幀附卷可資佐証，顯見被告確係酒後已達不
    能安全駕駛動力交通工具而駕駛，車禍肇事致被害人傷重不治死亡甚明。次按飲
    酒後吐氣所含酒精成份超過每公升○．二五毫克以上者，不得駕車，汽車行車速
    度，應依標誌規定，無標誌者，在市區道路不得超過五十公里；又汽車行駛時，
    駕駛人應注意車前狀況，並隨時採取必要之安全措施，道路交通安全規則第九十
    三條第一項第一款、第九十四條第三項、第一百十四條第二款分別定有明文。被
    告為自用小客車駕駛人，領有駕駛執照，自當知之甚詳，並應遵守前開規定；被
    告於九十一年七月二十六日二十時十分許，酒後已達不能安全駕駛自用小客車之
    程度，猶駕駛Ｗ二─○四八七號自用小客車，沿新竹縣竹東鎮○○路○段往新竹
    市方向直行，於同日二十時三十分左右，行經新竹縣竹東鎮○○路○段二十一號
    前時，本應注意酒後吐氣所含酒精濃度超過每公升○‧二五毫克以上，不得駕車
    ，且汽車行車速度，應依標誌規定，無標誌者，在市區道路不得超過五十公里，
    復應注意車前狀況，隨時採取必要之安全措施，依當時之路況，係晴天，夜間有
    照明，且路面乾燥、無障礙物、無缺陷、視距良好，有道路交通事故調查報告表
    乙份在卷可憑，並無不能注意之情事，竟疏未注意，於酒後仍以六十至八十公里
    之時速超速行駛，復未注意車前狀況，隨時採取必要之安全措施，致發現被害人
    違規穿越劃設雙黃線道路時，未及適時採取閃避之安全措施，造成被害人傷重不
    治死亡，自有過失；雖被害人違規穿越禁止跨越劃設有分向限制線（雙黃線）之
    道路，亦有過失，但仍無法解免被告過失行為之成立。又被告之過失行為與被害
    人之死亡結果間顯有相當因果關係。是被告所為上揭犯行事證明確，洵堪認定，
    應依法予以論科。
四、核被告丁○○服用酒類，不能安全駕駛動力交通工具而駕駛，所為係犯刑法第一
    百八十五條之三之服用酒類，不能安全駕駛動力交通工具而駕駛罪。又因過失致
    人於死，所為係另犯刑法第二百七十六條第一項之過失致死罪。被告所犯上開二
    罪間，犯意各別，行為互殊，應分論併罰。又被告酒醉駕車，因而致被害人死亡
    ，依道路交通管理處罰條例第八十六條第一項規定，就所犯過失致死罪部分加重
    其刑。又被告於肇事後留在原地，於新竹縣警察局竹東分局竹東派出所警員甲○○及戊○○尚未知悉肇事者為何人前，向渠等主動坦承肇事等情，業據證人甲○○及戊○○於本院審理時結證稱：到達現場後，就問肇事者是誰，被告就主動出
    來說是他後，才知道是他肇事等語，核與被告所供相符，被告於證人甲○○、戊○○及其他有偵查權之機關或公務員知悉犯人之前，向證人甲○○、戊○○供承
    其肇事，自首其罪並接受裁判，應依刑法第六十二條前段規定就過失致死罪部分
    減輕其刑，並先加後減之。爰審酌被告酒後已達不能駕駛自用小客車之狀態，猶
    駕駛並超速行駛，致撞擊行人而肇事，過失情節嚴重，於肇事後，雖曾與被害人
    家屬成立民事上和解，賠償其損害，有新竹縣竹東鎮調解委員會調解筆錄一份附
    卷足參，然因無力承擔，是以並未依照該和解條件履行，迄今為止亦未支付任何
    賠償金等情，為被告自承在卷，及其犯後對前揭犯行坦承不諱，被害人亦與有過
    失等一切情狀，分別量處如主文所示之刑，並定其應執行刑，以示懲儆。
據上論斷，應依刑事訴訟法第二百九十九條第一項前段，刑法第一百八十五條之三、
第二百七十六條第一項、第五十一條第五款、第六十二條前段，道路交通管理處罰條
例第八十六條第一項，罰金罰鍰提高標準條例第一條前段，判決如主文。
本案經檢察官劉邦繡到庭執行職務。
中      華      民      國    九十一    年      十一    月    二十九    日
                            臺灣新竹地方法院交通法庭
                                    法  官  楊  惠  芬
右正本證明與原本無異。
如不服本判決，應於送達後十日內向本院提出上訴狀。
                                    書記官  鄭  明  枝
中      華      民      國    九十一    年      十一    月    二十九    日
附錄本案論罪科刑法條全文：
刑法第一百八十五條之三：
服用．．．酒類或．．．，不能安全駕駛動力交通工具而駕駛者，處一年以下有期徒
刑、拘役或三萬元以下罰金。
刑法第二百七十六條第一項：
因過失致人於死者，處二年以下有期徒刑、拘役或二千元以下罰金。
